臺灣高等法院民事裁定
110年度抗字第400號
抗  告  人  陳秀玲  
代  理  人  葛顯仁律師
相  對  人  陳秀珍（即陳李寶妹承受訴訟人）

            陳金源（即陳李寶妹承受訴訟人）


            陳金義（即陳李寶妹承受訴訟人）


            陳縈縈（原名陳秀美，即陳李寶妹承受訴訟人）

            陳秀慧（即陳李寶妹承受訴訟人）


上列當事人間不動產所有權移轉登記事件，抗告人對於中華民國
109年12月31日臺灣臺北地方法院109年度補字第2786號裁定關於
核定訴訟價額部分，提起抗告，本院裁定如下：
  主  文
原裁定關於核定訴訟標的價額部分廢棄。
本件訴訟標的金額核定為新臺幣壹仟零參拾陸萬伍仟捌佰伍拾參
元。
抗告費用由抗告人負擔。
    理  由
一、按訴訟標的之價額，由法院核定，民事訴訟法第77條之1第1
    項定有明文。且法院於核定訴訟標的價額時，應以原告起訴
    請求法院裁判之聲明範圍為準；如原告就起訴聲明已為一部
    撤回、變更、擴張或減縮，法院為訴訟標的價額核定時，應
    以核定時尚繫屬於法院之原告請求判決範圍為準，據以計算
    訴訟標的之價額徵收裁判費用（最高法院97年度台字第613
    號裁定意旨參照）。關於核定訴訟標的價額不限於非金錢部
    分，金錢亦包括在價額中。
二、本件抗告人於原法院起訴主張伊與相對人陳李寶珠間就原裁
    定附表所示之不動產(下稱系爭不動產)成立買賣契約，陳李
    寶珠有依約將系爭不動產所有權移轉登記予其之義務，而聲
    明請求：陳李寶珠應將系爭不動產所有權移轉登記予抗告人
    。原裁定核定本件訴訟標的價額為新臺幣(下同)1273萬
　　954元部分，抗告人不服，提起抗告。抗告意旨略以：因陳
    李寶珠於民國109年11月30日死亡，陳秀珍、陳金源、陳金
    義、陳縈縈、陳秀慧 (下合稱陳秀珍等5人)為其繼承人，嗣
    伊發現系爭不動產已於109年12月30日依陳李寶珠之遺囑辦
    理所有權移轉登記予陳金源，而非登記在陳李寶珠名下，伊
    已具狀向原法院變更上開起訴聲明為：陳秀珍等5人應於被
    繼承人陳李寶珠遺產範圍內，連帶給付伊1036萬5853元，及
    自民事變更及追加聲明狀繕本送達翌日起至清償日止，按週
    年利率百分之5計算之利息，原裁定就訴訟標的價額核定顯
    有違誤，應重新為核定，並有重新計算裁判費之必要等語。
三、經查：抗告人於109年11月23日具狀向原法院起訴聲明請求
    陳李寶珠應將系爭不動產所有權移轉登記予其(見原法院店
    司調卷第5頁)，嗣陳李寶珠於109年11月30日死亡，陳秀珍
    等5人為其繼承人，並經原法院以109年度補字第2786號裁定
    命陳秀珍等5人為陳李寶珠之承受訴訟人，並續行訴訟，有
    該裁定可稽(見原法院卷第71至72頁)。抗告人主張：系爭不
    動產已於109年12月間依陳李寶珠之遺囑辦理所有權移轉登
    記予陳金源，非登記予陳李寶珠名下，而有給付不能之債務
    不履行之情事，其已於110年1月14日具狀向原法院，依民事
    訴訟法第255條第1項第2、4款規定，追加民法第226條為訴
    訟標的，並變更訴之聲明為：陳秀珍等5人應於被繼承人陳
    李寶珠遺產範圍內，連帶給付抗告人1036萬5853元，及自民
    事變更及追加聲明狀繕本送達翌日起至清償日止，按週年利
    率百分之5計算之利息，有民事變更及追加聲明狀可稽(見原
    法院卷第29至45頁)。則依前揭說明，本件應依抗告人變更
    後之聲明即抗告人請求給付1036萬5853元本息部分，核定本
    件訴訟標的金額為1036萬5853元。原裁定未及審酌抗告人更
    正後之起訴聲明，所核定本件訴訟標的價額部分，容有未洽
    。抗告意旨指摘原裁定此部分不當，聲明廢棄，為有理由，
    爰由本院將此部分廢棄，並核定本件訴訟標的金額如主文第
    2項所示。又抗告人於收受原裁定後始具狀向法院為變更起
    訴聲明之請求(見原法院卷第15頁之原裁定送達證書、第29
    頁之民事變更及追加聲明狀上原法院收文章)，依民事訴訟
    法第82條規定，命其負擔抗告費用。至原裁定關於核定訴訟
    標的價額部分既經廢棄，則原裁定據此命補繳裁判費部分，
    即失所依據，應由原法院待本件核定訴訟標的金額裁定確定
    後，重新計算裁判費，附此敘明。
四、據上論結，本件抗告為有理由，爰裁定如主文。
中　　華　　民　　國　　110 　年　　4 　　月　　23　　日
                  民事第二十五庭
                      審判長法  官  謝碧莉
                            法  官  林晏如
                            法  官  陳月雯
正本係照原本作成。
本裁定除以適用法規顯有錯誤為理由外，不得再抗告。如提起再
抗告，應於收受送達後10日內委任律師為代理人向本院提出再抗
告狀。並繳納再抗告費新臺幣１千元。
中　　華　　民　　國　　110 　年　　4 　　月　　26　　日

   　　　　　　　　　　　　 書記官  侯雅文